臺灣臺中地方法院刑事判決　　　　　　　　　　　　九十一年度易字第一八三七號
　　公　訴　人　台灣台中地方法院檢察署檢察官
　　被　　　告　丁○○
　　選任辯護人　朱元宏
　　　　　　　　蘇哲科
右列被告因恐嚇案件，經檢察官聲請以簡易判決處刑（九十一年度偵字第七五九號）
，本院台中簡易庭（九十一年度中簡字第一一四九號）認不宜逕以簡易判決處刑，移
由本院改依通常程序判決如左：
    主  文
丁○○以加害生命之事，恐嚇他人致生危害於安全，處拘役拾日，如易科罰金，以
佰元折算壹日。緩刑貳年。
    事  實
一、丁○○與戊○○係兄弟關係，二人因遺產及其等父親丙○○應如何扶養、照顧等
    事宜，迭有爭議，因而心生間隙，於民國（下同）九十年十一月十九日，戊○○
    與其父親丙○○因案爭訟，經台灣台中地方法院檢察署檢察官傳訊二造開庭，戊○○亦陪同其父親丙○○到場應訊，於同日九時四十分許，在台灣台中地方法院
    檢察署第十二偵查庭前侯訊時，丁○○竟在該法庭外，基於恐嚇之故意，接續二
    次對戊○○及其女兒乙○○恐嚇稱：伊第一個計劃是邱俊耀（即戊○○之子），
    第二個是乙○○，最後一個是戊○○，要跟你們同歸於盡等語，以此加害生命之
    事，恐嚇戊○○、乙○○，致戊○○、乙○○聞言，心生畏懼，足生危害於戊○○、乙○○及邱俊耀之安全。
二、案經戊○○訴由台灣台中地方法院檢察署檢察官偵查後，聲請簡易處刑。
    理  由
一、訊據被告丁○○固坦承於前揭時、地出言稱「要與他們同歸於盡」等語，惟矢口
    否認有何恐嚇之犯行，辯稱：伊當時係在盛怒之下，無意中講出來的，並沒有恐
    嚇的意思云云。經查：右揭事實業據告訴人戊○○於偵、審中指述甚詳，核與證
    人乙○○於本院審理時證述被恐嚇情節相符，並有錄音譯文一份在卷可憑，且被
    告丁○○亦自承該錄音譯文上載之話語確係其於前揭時地所講的無誤等語，再參
    以該錄音譯文除述及如事實欄所示之恐嚇話語外，被告對告訴人未對其等父親丙○○盡照顧、扶養義務，及其等二人間的遺產糾紛，多所攻擊，是以，被告於此
    情境下對告訴人及其女言出恐嚇，尚與常情無違，況被告係接續二次向告訴人及
    證人乙○○為恐嚇行為，果係無意中講出來的，豈可能接續為之？而被告與告訴
    人間本即因遺產及對其等父親丙○○應如何扶養、照顧等事宜，心生間隙，且被
    告所述又與前情有關，於此情境下，已足以造成告訴人及乙○○心生畏懼甚明。
    從而，被告所辯顯係卸責之詞，不足採信，本件事證至臻明確，被告犯行洵堪認
    定，應予依法論科。
二、核被告丁○○所為，係犯刑法第三百零五條恐嚇危害安全罪。其基於單一之恐嚇
    犯意，於短時間內接續二次恐嚇戊○○、乙○○，為接續犯。又其以一恐嚇行為
    ，於同一時地，對戊○○、乙○○二人為恐嚇行為，觸犯二個恐嚇罪名，屬想像
    競合，應從一重處斷。爰審酌被告因遺產及其父親丙○○應如何扶養、照顧等事
    宜，未能與告訴人為妥適處理，致一時衝動而為本件犯行，惡性尚非重大，暨告
    訴人亦表明只是要制止被告行為而已等一切情狀，量處如主文所示之刑，並諭知
    易科罰金之折算標準。查被告前未曾受有期徒刑以上刑之宣告，有台灣台中地方
    法院檢察署刑案資料查註紀錄表及台灣高等法院被告全國前案紀錄表各一件在卷
    可按，經此偵審程序及科刑教訓後，當知警惕而無再犯之虞，且本件係因兄弟間
    之誤解，而造成二造間之傷害，二造均應自本件中習得教訓，本院綜核各情，認
    所宣告之刑，以暫不執行為適當，併予宣告緩刑二年，以啟自新。
三、公訴意旨另以：被告丁○○另基於恐嚇之犯意，於九十年八月三日七時許，帶同
    其父親丙○○前往台中縣東勢鎮○○街二五二巷六之四○號之住處，恐嚇戊○○
    要交出新台幣（下同）七十五萬元（該七十五萬元係遺產之爭議，被告並無意圖
    為自己不法所有），否則要將其殺害等語。因認被告丁○○另犯刑法第三百零五
    條恐嚇危害安全罪等語。此部分公訴意旨認被告涉有刑法第三百零五條之恐嚇危
    害安全罪嫌，無非以右揭事實，有告訴人之指訴，及證人甲○○之證述為論據。
    然訊之被告堅詞否認涉有上述犯行，辯稱：伊當日係應丙○○之要求，載他去戊○○家，伊根本沒有進戊○○的家，更沒有恐嚇他等語。經查，證人甲○○雖於
    偵查中證稱：被告丁○○因告訴人戊○○不開門，才會找伊去戊○○家，後來伊
    等會同管區警員，告訴人就同意開門讓伊等進去，進去之後，他們就爭吵，丙○○就罵告訴人，態度不好，丁○○就跟告訴人說若不交出錢，就要殺他，口氣不
    好等語（見偵查卷第三十五頁），惟證人庚○○（即當日前往處理之員警）到庭
    證稱：「（問：九十年八月三日處理情形為何？答：我到的時候，我按門鈴戊○○才開門的，我進去問情形為何，就是他們有七十幾萬元的糾紛，我在外面的時
    候沒有遇到丁○○，到裡面了解情形之後，出來的時候才遇到丁○○及其太太。
    ）、（問：出來之後遇到丁○○之情形為何？答：我問裡面的是不是他父親，他
    說是，他就說他們七十幾萬被戊○○侵占了的情形，我沒有聽到要殺害戊○○的
    事情。）、（問：你當時進去的時候，甲○○在外面還是裡面？答：當時他在外
    面，他跟丙○○在外面，我只有看到他們兩人，並沒有看到丁○○，進去之後，
    了解之後，他說是他兒子及媳婦載他來的，後來了解之後知道是財物糾紛，出來
    之後才看到丁○○的。）」等語（見本院九十一年九月十日訊問筆錄），證人己○○（即當日前住處理之另一員警）亦到庭證稱：「（問：九十年八月三日當天
    去處理的情形為何？答：那天我跟紀姓同仁到現場，我們停車下車，大概問一下
    案情，他們說是金錢上面的糾紛，紀姓同仁下去按電鈴，因為車子擋到路，我去
    移開我的車子，然後我就在車上等。）、（問：丁○○有無說恐嚇的話？答：沒
    有，我到現場時，他說他母親生前給他柒拾伍萬的事情，他父親叫他載他過來處
    理錢的事情，我當時都沒有聽到任何要殺他的事情。）、（問：你們來的時候，
    丁○○的脾氣是否還是很不好？答：沒有，就是很平常的語氣跟我們說狀況。里
    長也沒有說丁○○要殺戊○○的事情。）」等語（以上本院九十一年十月一日審
    判筆錄），其等二人當日前往之員警均證稱被告丁○○並未進入戊○○之住處，
    且其後證人甲○○於本院審理時證稱：「（問：九十年八月三日當天有無跟丁○○及其父親到戊○○家裡？答：丙○○打電話給我，說他跟丁○○在那裡等我，
    他說他要進去戊○○的家裡，請我過去叫戊○○開門，當時我完全不知道何事，
    我去的時候，我說我是誰，戊○○就開門，我跟丙○○就進去，丁○○當時沒有
    進去，進去的時候，丙○○滿氣的一直在罵，我看事情不對，所以我就請管區過
    來幫忙。我去的時候，丙○○就講叫戊○○把柒拾伍萬拿出來。）」等語（見本
    院九十一年九月十日訊問筆錄），亦核與前述二位到場之員警證述相符，是證人
    甲○○於偵查中所證述之被告丁○○亦有進去戊○○家中即有不實，此部分之證
    述，自不足採信。又雖證人甲○○於本院審理時亦證稱：「當時我在外面的時候
    ，丁○○及其父親都有說拿柒拾伍萬出來的事情，如果沒有的話就要殺他，這是
    戊○○還沒有開門的時候，就已經在說了，他說這是什麼什麼錢，被戊○○侵占
    去了，就跟我說如果戊○○不拿出來的話，就要殺他沒有關係。我有聽他們講這
    件事，他們兩個父子有在說。我叫開門之後，他們進去之後還在吵這件事，所以
    我才叫管區的人來。然後管區的人來了，我就到外面去了。）」、「（問：為何
    證人庚○○所說跟你說的不一致？答：因為我們打電話給管區到他們人來還有一
    段時間，管區還沒來時，他們的脾氣就已經很不好了。管區來之前，我有先按門
    鈴，戊○○有先打開門，所以我在戊○○家裡打電話給管區，當時是我自己先進
    去，因為戊○○不肯給他們進去。我現在說的才是正確的，剛剛表達的可能有點
    問題，丁○○確實在警察來之前有說要戊○○將七十五萬元拿出來，否則要殺他
    的事情。）」、「（問：當時聽到丁○○說要殺他的事情，是丁○○與其父親對
    話，還是對著你說？答：我去的時候，他們有對我說要戊○○把錢拿出來，否則
    對他不利。）」、「問：有無將丁○○對你說的要對他不利這些話跟戊○○說？
    答：沒有。」等語，而告訴人初於警訊中係指稱：當日係丁○○及其妻辛○○帶
    同父親，並通知東勢分局警員及里長甲○○，到伊家中，要伊交出七十五萬元等
    語（見偵查卷第四頁正面），告訴人初於警訊時並未提及被恐嚇之事，於偵查中
    則指稱：被告丁○○在伊家門口恐嚇伊等語（見偵查卷第三十六頁），惟其後於
    本院審理時復指稱：當天伊並沒聽到被告有恐嚇他的話，是警員告訴他的等語（
    見本院九十一年八月二十日訊問筆錄），是如告訴人所述，其知悉被恐嚇是自以
    上二位員警而來，惟以上二位員警均證稱並未聽到被告丁○○有恐嚇之情事，已
    如前述，縱證人甲○○證述可採，其亦未將其所聽到的告訴戊○○，自不足為被
    告不利之認定，況證人甲○○證述真實性尚有可疑之處？綜上，既告訴人戊○○
    及證人甲○○之指述及證述，均有瑕庛，自難以擬制推測之方法，為其判斷之基
    礎，而認定被告犯罪，此外，復查無其他積極證據足資證明被告有何恐嚇之犯行
    ，本應為被告無罪之諭知，惟公訴人認此部分與起訴有罪部分，具有連續犯之裁
    判上一罪之關係，爰不另無罪之諭知。
據上論斷，應依刑事訴訟法第四百五十二條、第二百九十九條第一項前段，刑法第三
百零五條、第五十五條、第四十一條第一項前段、第七十四條第一款，罰金罰鍰提高
標準條例第一條前段、第二條，判決如主文。
中       華        民       國    九十一    年    十     月     八      日
                                    台灣台中地方法院刑事第三庭
                                          法  官   吳  進  發
右正本證明與原本無異。
如不服本判決，應於判決送達後十日內向本院提出上訴狀，上訴於臺灣高等法院臺中
分院( 須附繕本 )。
                                          書記官
中       華        民       國    九十一    年    十     月     九      日
附錄論罪法條：
刑法第三百零五條
以加害生命、身體、自由、名譽、財產之事，恐嚇他人致生危害於安全者，處二年以
下有期徒刑、拘役或三百元以下罰金。
